【裁判字號】    92,交抗,675
【裁判日期】    920811
【裁判案由】    違反道路交通管理處罰條例
【裁判全文】
臺灣高等法院交通事件裁定                        九十二年度交抗字第六七五號
    抗  告  人  甲○○
    即受處分人
右抗告人因違反道路交通管理處罰條例案件，不服臺灣板橋地方法院，中華民國九十
二年五月十九日所為裁定（九十二年度交聲更字第二號），提起抗告，本院裁定如左
：
    主  文
抗告駁回。
    理  由
一、原裁定以本件交通部公路總局臺北區監理所民國九十一年三月五日北監六字第裁
    四０－ＣＧ0000000號違反道路交通管理事件裁決書，業於九十一年三月
    十一日送達異議人即受處分人甲○○之住所臺北縣中和市○○街一六二號五樓，
    並經該址名家中庭花園新城自治會管理員代為收受，後隨即經由受處分人之同居
    人即甲○○之妻姐黃嬌蘭於同日（即九十一年三月十一日）領回等情，業經受處
    分人甲○○到庭陳明在卷，並經證人黃嬌蘭到庭證述屬實，復有代為收受上開裁
    決書蓋有前該自治會章戳之掛號郵件收件回執影本及該自治會交付住戶信件簽收
    單影本各一紙附卷可稽。按處理違反道路交通管理事件，有關文書送達之程序，
    依行政程序法之規定，違反道路交通管理事件統一裁罰基準及處理細則第五條定
    有明文；而依行政程序法第七十三條第一項規定，文書之送達於應送達處所不獲
    會晤應受送達人時，得將文書付與有辨別事理能力之同居人、受僱人或應送達處
    所之接收郵件人員。本件原處分機關將前開裁決書向受處分人為送達時，業由受
    處分人應送達處所之受僱人即前開社區管理委員會管理員於九十一年三月十一日
    代為收受，並隨即於同日交由受處分人之同居人領回，是本件裁決書之送達程序
    自屬合法。從而，本件受處分人對於原處分機關前開裁決書提出聲明異議之合法
    期間，自應從九十一年三月十二日（即接到裁決書之翌日）起算，扣除二日在途
    期間後，應至九十一年四月二日止。今受處分人遲至九十一年六月四日始向原處
    分機關聲明異議，此有蓋有原處分機關上開收件日期之聲明異議狀一份在卷可參
    ，則本件受處分人提出聲明異議之期日顯已逾法定之二十日異議期間多時，其聲
    明異議顯然不合法律上程式，且無從補正。揆諸道路交通管理處罰條例第八十七
    條第一項、道路交通案件處理辦法第十八條之規定，本件受處分人之聲明異議程
    序上自屬不合法，應予駁回。
二、抗告意旨略以九十一年三月五日北監六字第裁四０－ＣＧ0000000號違反
    道路交通管理事件裁決書，業於九十一年三月十一日，經由名家中庭花園新城自
    治會管理員代為收受，當日由抗告人妻姊黃嬌蘭領回，但是我事實上就是沒有收
    到這份裁決書，所以不知道在法定的二十天內處理，同時這件事情的導火線是因
    為一張違規罰單郵差先生送到名家中庭花園新城管理員代為收受而搞丟了，沒有
    交給本人，所以才會不知處理，這件案子真的不是我的錯，請撤銷原裁定。
三、按受處分人不服第八條主管機關所為之處罰，得於接到裁決書之翌日起二十日內
    ，向管轄地方法院聲明異議，道路交通管理處罰條例第八十七條第一項定有明文
    ，又交通法庭認聲明異議不合法律上之程式，且無從補正者，應以裁定駁回之，
    道路交通案件處理辦法第十八條亦有規定。查交通部公路總局臺北區監理所民國
    九十一年三月五日北監六字第裁四０－ＣＧ0000000號違反道路交通管理
    事件裁決書，業於九十一年三月十一日送達抗告人甲○○之住所臺北縣中和市○
    ○街一六二號五樓之名家中庭花園新城自治會管理員代為收受，後隨即經由受處
    分人之同居人即甲○○之妻姐黃嬌蘭於同日（即九十一年三月十一日）領回等情
    ，業經受處分人甲○○於原審陳明在卷，並經證人黃嬌蘭證述屬實，復有代為收
    受上開裁決書蓋有前該自治會章戳之掛號郵件收件回執影本及該自治會交付住戶
    信件簽收單影本各一紙附卷可稽。且九十年九月八日抗告人之掛號信，亦係由抗
    告人住家之名家中庭花園新城自治會管理員代為收受，有該自治會所收掛號信之
    登記簿及證明書一紙可證，按受公寓大廈管理委員會僱用之管理員，其所服勞務
    包括為公寓大廈住戶接收文件者，性質上應屬全體住戶之受僱人，郵政機關之郵
    差送達文書於住居所、事務所或營業所，不獲會晤應受送達人，而將文書付與上
    開公寓大廈管理員者，為合法送達。至該管理員何時將文書轉交應受送達人，對
    已生之合法送達效力不受影響，最高法院九十年度台抗字第八十六號裁定著有明
    文，是本件抗告人住家僱用之管理員收受前揭之掛號信，即發生合法送達之效力
    ，本件抗告人住家僱用之管理員於九十一年三月十一日收受前揭之裁決書，抗告
    人遲至九十一年六月四日始向原處分機關聲明異議，此有蓋有原處分機關上開收
    件日期之聲明異議狀一份在卷可參，則本件抗告人提出聲明異議之期日顯已逾法
    定之二十日異議期間多時，揆諸前揭之規定，抗告人於原審之聲明異議顯然不合
    法律上程式，且無從補正，原審因而駁回抗告人之異議，並無違誤，抗告人之抗
    告為無理由，應予駁回。
四、依道路交通管理處罰條例第八十九條，道路交通案件處理辦法第二十六條，刑事
    訴訟法第四百十二條裁定如主文。
中      華      民      國    九十二    年     八       月     十一   日
                              臺灣高等法院交通法庭
                                  審判長法  官  陳  正  雄
                                        法  官  許  錦  印
                                        法  官  許  宗  和
右正本證明與原本無異。
不得再抗告。
                                        書記官  廖  艷  莉
中      華      民      國    九十二    年     八       月     十二   日


司法院資訊處製作；財團法人民間司法改革基金會備份。
